Minutes et répertoires du notaire Alexis HERVY, juillet 1644 - 13 juin 1653 (étude XI)
Archives nationales
- Minutes de Alexis HERVY, juillet 1644 - 1658; MC/ET/XI/150 - MC/ET/XI/158
  - Minutes. 1649, MC/ET/XI/152; registre
    - Quittance par Pierre Brayé, maître chirurgien de longue robe, demeurant rue Pagevin, et par Marguerite de Launay, sa femme, agissant en leur nom et pour Jean, Antoinette et Françoise de Launay, enfants mineurs de feu Jean de Launay, chirurgien de longue robe, et de Marguerite Divray, par François Boisvinet et par Jeanne de Launay, sa femme, demeurant rue du Croissant, fille du défunt et de Clémence Totin, sa première femme, à Catherine Gaultier, veuve de Pierre Bellend, maître couvreur de maisons, demeurant Grande-Rue au faubourg Saint-Marcel, de 938 livres à eux dues pour le prix d'un office d'huissier en la cour des monnaies., 22 mai 1649; MC/ET/XI/152
      Documents du Minutier central concernant l'histoire de la musique (1600-1650), par Madeleine Jurgens, tome II [études XI à XX, 1900 actes], Paris, Archives nationales, 1974, p. 300 (instrument de recherche imprimé dématérialisé, certaines notices sont plus détaillées dans la version intégrale accessible en ligne par la rubrique 'Autres instruments de recherche', voir contexte dans le Plan d’orientation général - Notaires de Paris, guides thématiques du Minutier).
    - COUVREUR de MAISONS (Me) à Paris BELLAND Pierre § Quittance à Catherine GAULLIER, veuve de... demeurant grande rue Mouffetard (A la suite: 1649, 5 novembre, indemnité de lad. GAULLIER); Compte., 22 mai 1649; MC/ET/XI/152
      quittance; Belland, Pierre
    - BELLAND (Pierre) maître couvreur de maisons à Paris § Quittance par les héritiers de défunt Jean de LAUNAY, maître chirurgien de longue robe à Paris, à Catherine GAULLIER, veuve de. .., demeurant grande rue Mouffetard. (A la suite: 1649, 5 novembre, indemnité de lad. GAULLIER à François COUSTURIER, sergent au bailliage Ste Geneviève) Compte entre lad. GAULLIER et led. COUSTURIER., 22 mai 1649; MC/ET/XI/152
    - LAUNAY (Jean de) Chirurgien de longue robe à Paris § Quittance de Pierre BRAYE, maître chirurgien de longue robe à Paris, Marguerite de LAUNAY, sa femme au nom des enfants mineurs de défunt Jean de LAUNAY, François BOISVINET, maître à danser des pages de la chambre du Roi et Jeanne de LAUNAY, sa femme, tous héritiers de défunt Jean de LAUNAY, 22 mai 1649; MC/ET/XI/152
      quittance; Launay, Jean de
    - BRAYE (Pierre) maître chirurgien de longue robe à Paris, demeurant rue Pagevin et Marguerite DELAUNAY, sa femme § Quittance de Pierre BRAYE et de François BOISVINET, maître à danser des pages de la Chambre du Roi, Jeanne DELAUNAY, sa femme, à Catherine GAULLIER, veuve de Pierre BELLAND, maître couvreur de maisons à Paris., 22 mai 1649; MC/ET/XI/152
      quittance; Braye, Pierre
    - CHIRURGIEN de LONGUE ROBE (Maître) BRAYE (Pierre) et Marguerite DELAUNAY, sa femme demeurant rue Pagevin § Quittance de Pierre BRAYE, 22 mai 1649; MC/ET/XI/152
    - CHIRURGIEN de longue robe à Paris LAUNAY (Jean de) § Quittance par les héritiers de défunt Jean de LAUNAY, 22 mai 1649; MC/ET/XI/152
    - TAUPINART (Gabriel) Avocat en la cour de Parlement, demeurant ordinairement à Orléans, rue d'Illières, paroisse Saint-Pierre, près des Minimes, actuellement à Paris, logé chez Jean-Pierre HASET, son beau-frère, rue des Noyers, paroisse Saint-Benoît § Transport par Gabriel TAUPINART en son nom et pour Marie TURPIN, sa femme, à Louis TURPIN, procureur au Châtelet., 23 mai 1649; MC/ET/XI/152
      Taupinart, Gabriel
    - BAR-sur-SEINE (Monastère des Ursulines de) § Remise de deux quittances signées de Soeur Jeanne de SAINT-BERNARD et de Soeur Marie de La Conception, religieuses supérieurs du Monastère des Ursulines de BAR-sur-SEINE, 26 mai 1649; MC/ET/XI/152
      quittance; Bar-sur-Seine (Aube)
    - Contrat d'apprentissage pour 5 ans au profit de Michel Gobert, entre sa mère, Perrette de Havey, veuve de François Gobert maître chapelier, demeurant rue de la Huchette, et Jacques de Haynault, maître peintre et sculpteur, demeurant rue Saint-Victor. Il sera logé et nourri par son maître., 26 mai 1649; MC/ET/XI/152
      Documents du Minutier central concernant les peintres, sculpteurs et graveurs au XVIIe siècle (1600-1650), par Marie-Antoinette Fleury et Martine Constans, tome II [études XI à XX, 2445 actes], Paris, Archives nationales, 2010, notice n°1012 (instrument de recherche imprimé dématérialisé, certaines notices sont plus détaillées dans la version intégrale accessible en ligne par la rubrique 'Autres instruments de recherche', voir contexte dans le Plan d’orientation général - Notaires de Paris, guides thématiques du Minutier).
    - PEINTRE et SCULPTEUR (Me) HAYNAULT (Jacques de) rue Saint-Victor § Apprentissage chez. .., 26 mai 1649; MC/ET/XI/152
      contrat d'apprentissage; Haynault, Jacques de
    - (PEINTRE) GOBERT (Michel) fils de défunt François GOBERT, maître chapelier et de Perre de HAVEY, demeurant rue de la Huchette § Apprentissage de... chez Jacques de HAYNAULT maître peintre et sculpteur à Paris., 26 mai 1649; MC/ET/XI/152
      contrat d'apprentissage; Gobert, Michel
    - DUVERNET (François) écuyer et valet de chambre du Roi § Promesse, 29 mai 1649; MC/ET/XI/152
      Duvernet, François
    - URSULINES (religieuses du Monastère des) de Bar-sur-Seine § Remise par François ADAM MITHOUART, avocat ès conseils d'état et privé du Roi, à HERVY l'un des notaires soussignés, de 2 quittances signées des religieuses du Monastère des URSULINES, 7 juin 1649; MC/ET/XI/152
      quittance; Ursulines, religieuses du Monastère des
    - RUNGIS § Vente par Jean CHEVRIER, vigneron et Jeanne, BRUSLE, sa femme, demeurant à RUNGIS, à Guillaume COLLETET, avocat, d'un quartier et une quarte de terres en 3 pièces sises à RUNGIS moyennant 44 livres et 1 sol., 4 juillet 1649; MC/ET/XI/152
    - AMBOISE (rue d') Maison sise rue d'AMBOISE d'un côté et de l'autre rue Perdue, où est la grande porte cochère. § Bail par les boursiers du Collège de la Marche, pour 6 ans, à Claude DANNEBAUT, veuve de René DUVERNET, marchand de chevaux, de la maison rue d'AMBOISE où elle demeure, moyennant mille livres de loyer annuel., 7 juillet 1649; MC/ET/XI/152
      bail; marché; Amboise (rue d')
    - Bail par Anne Porlier, veuve de Philippe Périer, notaire au Châtelet, demeurant place Maubert, à Jacques Hude, courtier, tireur et débardeur de foin, d'une maison sise au Pré-aux-Clercs, à l'image Saint-Vincent, faisant l'un des coins des rues de Beaune et de Verneuil., 13 juillet 1649; MC/ET/XI/152
      bail; Beaune (rue de); Maubert (place); Saint-Vincent (image); Le-Pré-aux-Clercs (hameau); Verneuil (rue de); Hude, Jacques; Porlier, Anne; Périer, Philippe (15..-1644); courtier; notaire
    - PRÉ-aux-CLERCS Maison à l'Image Saint-Vincent, faisant l'un des coins des rues de Beaune et de Verneuil § Bail par Anne PORLIER, veuve de Philippe PERIER, notaire au Châtelet, pour 3 ans, à Jacques HUDE, courtier en foin et Marie CLAVIER, sa femme, de la PRÉ-aux-CLERCS, moyennant 180 £ de loyer annuel., 13 juillet 1649; MC/ET/XI/152
    - LIBRAIRE (marchand) bourgeois de Paris VENDOSME (Louis) quai de Gesvres § Obligation envers Louis VENDOSME; Apprentissage chez Louis VENDOSME, 15 juillet 1649 - 3 août 1649; MC/ET/XI/152
      contrat d'apprentissage; obligation; Vendosme, Louis
    - VENDOSME (Louis) marchand libraire bourgeois de Paris, demeurant sur le Quai de Gesvres, près du Pont-aux-Changeurs § Obligation de Robert DESOSSES, maître cordier à Paris, envers Louis VENDOSME, 15 juillet 1649; MC/ET/XI/152
      obligation; Vendosme, Louis
    - ATHIS § Bail par les boursiers du Collège de Beauvais pour 20 ans, à Pierre HONOT, vigneron à ATHIS, de 3 quartiers de vignes en une pièce sises au terroir d'ATHIS lieu dit les Viernes, moyennant 6 £. de loyer annuel, la culture des vignes., 26 juillet 1649; MC/ET/XI/152
    - BOURGUIGNON (Simon) maître d'école près de Gisors § Apprentissage, 27 juillet 1649; MC/ET/XI/152
      contrat d'apprentissage; Bourguignon, Simon
    - ECOLE (m/e/ d') près de Gisors BOURGUIGNON (Simon) § apprentissage, 27 juillet 1649; MC/ET/XI/152
    - SORBONNE (société de) § Déclaration de Louis GORIN de SAINT-AMOUR, docteur en théologie de la maison et société de SORBONNE, y demeurant, au sujet de la délibération de leur Assemblée tenue le Jeudi Ier juillet dernier; Autre, 31 juillet 1649 - 1er octobre 1649; MC/ET/XI/152
      déclaration; Sorbonne, société de
    - DARNETAL (rue) Maison ayant pour enseigne la Corne de cerf § Bail par les boursiers du collège de Beauvais pour 6 ans, à Pierre LANGLOIS, maître patenôtrier, de la rue DARNETAL, moyennant 265 £. de loyer annuel, (A la suite: 1649, 21 août, désistement dud. LANGLOIS au profit de Charles MOREAU, maître boulanger), 2 août 1649; MC/ET/XI/152
      bail; Darnetal, rue
    - PATENOTRIER (Me) LANGLOIS (Pierre) rue Saint-Denis, Image Saint-Michel § Bail à. .. (A la suite: 1649, 21 août, désistement), 2 août 1649; MC/ET/XI/152
      bail; Langlois, Pierre
    - LANGLOIS (Pierre) maître patenôtrier, demeurant à l'Image Saint-Michel, rue Saint-Denis § Bail par les bourisers du Collège de Beauvais à. .., de la maison de la Corne de Cerf, rue Darnetal (A la suite: 1649, 21 août, désistement), 2 août 1649; MC/ET/XI/152
    - LIBRAIRE (marchand) (Apprentissage) § Mise en apprentissage par Isaac DUFRESNE, marchand de vins à Charenton, pour 5 ans, de Daniel DUFRESNE, son fils, âgé de 17 ans, chez Louis VENDOSME marchand LIBRAIRE, bourgeois de Paris, moyennant 120 livres ts., 3 août 1649; MC/ET/XI/152
    - VENDOSME (Louis) marchand libraire bourgeois de Paris, demeurant sur le Quai de Gesvres § Apprentissage de Daniel DUFRESNE chez Louis VENDOSME, 3 août 1649; MC/ET/XI/152
      contrat d'apprentissage; Vendosme, Louis
    - MANSART (François) Bourgeois de Paris, demeurant rue de Bretagne au Petit laboureur. § Déclaration de Marguerite HUSSON, veuve de Philbert JACQUES, gagne denier, qui étant allé voir François MANSART a touché un pistolet qui se serait débandé et l'aurait blessé; sa veuve décharge ledit François MANSART de cette blessure., 11 août 1649; MC/ET/XI/152
      déclaration; Mansart, François
    - TURPIN (Guillaume) Sergent à verge au Châtelet de Paris, juré vendeur de biens meubles en la ville, prévôté et vicomté de Paris. § Vente par Geneviève GAULLIER, veuve de Guillaume TURPIN, demeurant grande rue Mouffetard, à André LEGRAND bourgeois de Paris, de l'office de sergent, etc., 11 août 1649; MC/ET/XI/152
      inventaire; acte de vente; Turpin, Guillaume
    - Inventaire après décès de Guillaume Turpin, huissier, sergent à verge au Châtelet, demeurant grande Mouffetard, à la requête de Geneviève Gaullier sa femme, avec prisée de livres par François Pommeray, imprimeur fondeur de lettres et marchand libraire, demeurant dans la même rue., 11 août 1649; MC/ET/XI/152
      [Bibliothèque].
      Autres dépouillement(s):
      Fichier Bibliothèques.
      inventaire; Mouffetard (rue); Turpin, Guillaume; Gaullier, Geneviève; Pommeray, François; huissier de justice; auxiliaire de justice; imprimeur; libraire
    - GALANDE (rue) Maison à l'enseigne de la Fleur de lys § Bail par Madeleine de BAILLON, veuve d'Antoine FLORY, de la rue GALANDE, pour 3 ans, à Jean BENARD, maître tailleur d'habits et Catherine MAZUEL, sa femme, y demeurant, moyennant 600 livres de loyer annuel., 12 août 1649; MC/ET/XI/152
      bail; Galande, rue
    - LARGILLIÈRE (Guillaume de), bourgeois de Paris § Mariage de son fils, 18 août 1649; MC/ET/XI/152
      contrat de mariage; Largillière, Guillaume de
    - TAUPINART (Gabriel) Avocat en Parlement § Mariage de Pierre de LARGILLIERE, écuyer, et de Claude TURPIN, en présence de Gabriel TAUPINART, beau-frère de la future épouse, à cause de sa femme., 18 août 1649; MC/ET/XI/152
      contrat de mariage; Taupinart, Gabriel
    - TURPIN (Claude) fille de Louis TURPIN, procureur au Châtelet et de Marie CADET, demeurant rue de Bièvre § Mariage de Pierre de LARGILLIERE, écuyer, et de Claude TURPIN Parmi les témoins: Gabriel TAUPINARD avocat en Parlement, beau-frère de la future épouse, à cause de sa femme., 18 août 1649; MC/ET/XI/152
      contrat de mariage; Turpin, Claude
    - LARGILLIÈRE (Pierre de) Ecuyer, conseiller du roi et commissaire ordinaire des Guerres à la conduite et police du Régiment de Navarre, demeurant au faubourg Saint-Marcel, grande rue Mouffetard, fils de Guillaume de LARGILLIERE, bourgeois de Paris et de Martine BOUQUET. § Mariage de Pierre de LARGILLIÈRE et de Claude TURPIN., 18 août 1649; MC/ET/XI/152
      contrat de mariage; Largillière, Pierre de
    - VILLEJUIF § Procuration des habitants de VILLEJUIF à d'autres habitants dud. lieu; Autre, 22 août 1649 - 14 novembre 1649; MC/ET/XI/152
    - BALLAGNY (Michel) marchand libraire bourgeois de Paris, demeurant sur le quai de Gesvres § (fin du registre); Inventaire après décès d'Anne BALLAGNY, femme de Jean GUIGNARD, marchand libraire à Paris, en présence de Michel BALLAGNY aïeul et subrogé tuteur des mineurs, 23 août 1649; MC/ET/XI/152
      inventaire après décès; Ballagny, Michel
    - PLANTIN (noble homme Jacques) conseiller général en la Cour des monnaies § Procuration, 23 août 1649; MC/ET/XI/152
      procuration; Plantin, noble homme Jacques
    - LIBRAIRE (marchand) bourgeois de Paris GUIGNARD (Jean) rue de la Pelleterie enseigne de la Tête noire § Inventaire à la requête de Jean GUIGNARD après décès d'Anne BALLAGNY, sa femme. (fin du registre), 23 août 1649; MC/ET/XI/152
    - LIBRAIRE (marchand) bourgeois de Paris BALLAGNY (Michel) quai de Gesvres § (fin du registre) Inventaire en présence de Michel BALLAGNY, 23 août 1649; MC/ET/XI/152
    - GUIGNARD (Jean) marchand libraire, bourgeois de Paris, rue de la Pelleterie, enseigne de la Tête noire § Inventaire à la requête de Jean GUIGNARD après décès d'Anne BALLAGNY, sa femme, en présence de Michel BALLAGNY, aussi marchand libraire à Paris, aïeul maternel et subrogé tuteur des mineurs. (Mention de la prisée des marchandises de librairie faite par André SOUBRON et Pierre DAVID, marchands libraires à Paris, le 12 octobre 1649); (fin du registre), 23 août 1649; MC/ET/XI/152
    - ALLAIN (Denis) docteur en la Faculté. § Constitution à Denis ALLAIN, 26 août 1649; MC/ET/XI/152
      constitution de rente; Allain, Denis
    - POSTES (rue des) Maison faisant le coin de la rue du Pot-de-Fer § Bail par Anne et Madeleine MAILLARD, pour 3 ans, aux religieuses bénédictines de N.D. de la Compassion demeurant rue des Postes, de la rue des POSTES, moyennant 200 livres de loyer annuel., 26 août 1649; MC/ET/XI/152
      bail; Postes, rue des
    - LE CAMUS DE JAMBUILLE, m/ise/ de Maillebois § Constitution à Denis Allain., 26 août 1649; MC/ET/XI/152
    - BÉNÉDICTINES (Religieuses) de la Compassion rue des Postes § Bail par Anne MAILLARD, veuve de Pierre de LA HOUSSAYE et Madeleine MAILLARD, femme de Pierre VIGNAUDON, marchand fripier, aux Religieuses BÉNÉDICTINES d'une maison sise rue des Postes au coin de la rue du Pot-de-Fer., 26 août 1649; MC/ET/XI/152
    - BOULANGERS (rue des) Maison à l'enseigne du Barillet § Bail par Marin RICHER, bourgeois de Paris, pour 4 ans, à Toussaint MESNARD, gagne-denier, de la rue des BOULANGERS, moyennant 138 l. de loyer annuel., 30 août 1649; MC/ET/XI/152
      bail; Boulangers (rue des)
    - RICHER (Marin) Bourgeois de Paris demeurant rue de la Barillerie § Bail par Marin RICHER à Toussaint MESNARD, gagne-denier, d'une maison sise au faubourg Saint-Victor au haut de la rue des Boulangers, enseigne le Barrillet., 30 août 1649; MC/ET/XI/152
      bail; Richer, Marin
    - ARRAS (rue d') Maison où pend l'enseigne la Corne de daim § Bail par la famille TURPIN, pour 5 ans, à Hubert RAVENET, bourgeois de Paris et Jacqueline DUPUIS, sa femme, de la rue d'ARRAS où ils demeurent, moyennant 320 livres de loyer annuel, 9 septembre 1649; MC/ET/XI/152
      bail; Arras (rue d')
    - ALLAIN (Denis) docteur de la Faculté de médecine. § Quittance, 11 septembre 1649; MC/ET/XI/152
      quittance; Allain, Denis
    - JARDIN dépendant du collège des Bernardins tenant au jardin du Cardinal Lemoine etc. § Bail par le collège des Bernardins pour 9 ans, à Christophe MARTIN, conseiller du Roi et intendant général de ses Ecuries, d'un grand. .., moyennant différents accords au sujet des arbres fruitiers, et la somme de 800 livres par an. Plus un don de 3000 livres après décès du sieur MARTIN., 11 septembre 1649; MC/ET/XI/152
      accord; bail; Lemoine, Cardinal; Martin, Christophe
    - BRODEUR et valet de chambre du Roi BRICE (Philippe) § Bail par Catherine de LA CROIX, veuve de. .., demeurant rue du Renard, et autres., 11 septembre 1649; MC/ET/XI/152
      bail; Brice, Philippe
    - BRICE (Philippe) Brodeur et valet de chambre du Roi § Bail par Catherine de LA CROIX, veuve de. .., demeurant rue du Renard, et autres., 11 septembre 1649; MC/ET/XI/152
    - SAINT-JACQUES (rue) Maison à l'enseigne des Trois faucilles § Bail par Catherine de LACROIX, veuve de Philippe BRICE, brodeur et valet du chambre du Roi, par Pierre PETIT, greffier au bailliage Saint-Victor, tuteur de Marie TOUSARD, fille mineure de défunt Nicolas TOUSARD, marchand libraire, pour 3 ans à Edme COUTEROT, aussi libraire, de la rue SAINT-JACQUES, moyennant 350 livres de loyer annuel., 11 septembre 1649; MC/ET/XI/152
      bail; Saint-Jacques, rue
    - LIBRAIRE (marchand) COUTEROT (Edme) rue Saint-Jacques § Bail à Edme COUTEROT, 11 septembre 1649; MC/ET/XI/152
      bail; Couterot, Edme
    - MARTIN (Christophe) Conseiller du roi en ses conseils et intendant général de ses écuries, demeurant sur le quai de la Tournelle § Bail de jardin par les boursiers du collège des Bernardins à Christophe MARTIN et donation par Christophe MARTIN aud. Collège., 11 septembre 1649; MC/ET/XI/152
      donation; bail; Martin, Christophe
    - LIBRAIRE (marchand) TOUSARD (Nicolas) et Marie-Renée DUPLEIX, sa femme § Bail au nom de Marie TOUSARD, fille mineure de défunts Nicolas TOUSARD et Marie-Renée DUPLEIX, sa femme, 11 septembre 1649; MC/ET/XI/152
      bail; Tousard, Nicolas
    - COUTEROT (Edme) marchand libraire demeurant rue Saint-Jacques § Bail à Edme COUTEROT de la Maison à l'enseigne des Trois faucilles, dite rue Saint-Jacques, 11 septembre 1649; MC/ET/XI/152
    - AUMÔNIER (conseiller et) du Roi LE LORRAIN (Pierre) Conseiller et AUMÔNIER du Roi protonotaire du Saint-Siège apostolique, doyen et chanoine de Luçon § Bail au nom de Pierre LE LORRAIN, 15 septembre 1649; MC/ET/XI/152
      bail; Le Lorrain, Pierre; prêtre; notaire; chanoine
    - TOURNELLE (quai de la) Grande maison avec cour, jardin et porte cochère § Bail par Charles de BRISACIER, au nom de Marie LE LORRAIN, son épouse et par François LEMOYNE, procureur en Parlement, au nom de Pierre LE LORRAIN, conseiller aumônier du Roi, pour 5 ans, à Noël REGNOUARD et François PASQUIER, chevalier, sieur de BUSSY, de la quai de la TOURNELLE où demeure led. PASQUIER, moyennant 1680 £. de loyer annuel., 15 septembre 1649; MC/ET/XI/152
      bail; Tournelle, quai de la
    - PASQUIER (François) chevalier sieur de BUSSY maître d'hôtel ordinaire du Roi, demeurant en une grande maison sur le quai de la Tournelle § Bail par Charles de BRISACIER et autres, à Noël REGNOUARD, conseiller du Roi et correcteur en la chambre des comptes, et à François PASQUIER de la maison où ce dernier demeure., 15 septembre 1649; MC/ET/XI/152
      bail; Pasquier, François
    - BRISACIER (Charles de) Conseiller du Roi en ses conseils, trésorier de France et général de ses finances à Bourges, demeurant à Blois § Bail par Charles de BRISACIER à cause de Marie LE LORRAIN, son épouse et par François LEMOYNE, au nom de Pierre LE LORRAIN, conseiller et aumônier du Roi à Noël REGNOUART et PASQUIER de BUSSY, d'une grande maison, cour, jardin, sur le quai de la Tournelle., 15 septembre 1649; MC/ET/XI/152
      bail; Brisacier, Charles de
    - SAVION (Madeleine) Fille de défunt Marc. SAVION, maître tailleur de Pierre à Orléans et de Françoise MONVOISIN, demeurant rue du Fouare § Mariage de Bonnaventure POTIER, maître brodeur au faubourg Saint-Victor, et de Madeleine SAVION Parmi les témoins pour Madeleine SAVION: Mathurin ROUSSEAU procureur en Parlement et Madeleine MAZUEL, sa femme, amis, 19 septembre 1649; MC/ET/XI/152
      contrat de mariage; Savion, Madeleine
    - BRODEUR au faubourg Saint-Victor (Me) POTIER (Bonnaventure) § Mariage de. .., 19 septembre 1649; MC/ET/XI/152
      contrat de mariage; Potier, Bonnaventure
    - BRODEUR (marchand) au faubourg Saint-Victor MOIGNON (Marcel) § Mariage en présence de. .., 19 septembre 1649; MC/ET/XI/152
      contrat de mariage; Moignon, Marcel
    - POTIER (Bonnaventure) maître brodeur au faubourg Saint-Victor § Mariage de... et de Madeleine SAVION Parmi les témoins: Marcel MOIGNON, maître brodeur au fgr Saint-Victor, ami., 19 septembre 1649; MC/ET/XI/152
    - MOIGNON (Marcel) maître brodeur au faubourg Saint-Victor § Mariage de Bonnaventure POTIER, maître brodeur audit faubourg, en présence de... ami., 19 septembre 1649; MC/ET/XI/152
    - CHIRURGIEN du Roi GODECHAL (Louis) et Anne GUILLEMOT, sa femme, Abbaye Sainte-Geneviève § Titre nouvel, 1er octobre 1649; MC/ET/XI/152
      titre nouvel; Godechal, Louis
    - NOYERS (rue des) Maison où pend l'enseigne de la Croix d'or § Titre nouvel par la famille GUILLEMOT, marchands libraires à Paris, comme propriétaires de la rue des NOYERS chargée de 40 sols parisis de rente envers le collège de Beauvais., 1er octobre 1649; MC/ET/XI/152
      titre nouvel; Noyers, rue des
    - MISSION SAINT-LAZARE § Constitution par Antoine HERVY, lieutenant au bailliage et marquisat de Longjumeau et Anne CHARPENTIER, sa femme, à Antoine HERVY, leur fils, écolier étudiant, demeurant à présent avec les Pères de la MISSION SAINT-LAZARE, 1er octobre 1649; MC/ET/XI/152
    - LIBRAIRE (marchand) à Paris LIBERT (Jean) § Titre nouvel par Jeanne GUILLEMOT, veuve de Jean LIBERT, demeurant sur la terre de Cambrai, 1er octobre 1649; MC/ET/XI/152
      titre nouvel; Libert, Jean
    - LIBRAIRE (marchand) HOUZE (Jean) et Marie GUILLEMOT, sa femme rue Montagne Ste Geneviève § Titre nouvel, 1er octobre 1649; MC/ET/XI/152
      titre nouvel; Houze, Jean
    - GUILLEMOT (famille) marchands libraires à Paris § Titre nouvel par Mathieu GUILLEMOT, Jeanne GUILLEMOT, veuve de Jean LIBERT, Jean HOUZE à cause de Marie GUILLEMOT, sa femme, tous marchands libraires à Paris, se portant forts de Pierre GUILLEMOT, leur frère, envers le collège de Beauvais, pour la maison de la Croix d'Or rue des Noyers., 1er octobre 1649; MC/ET/XI/152
      titre nouvel; Guillemot, famille
    - GUILLEMET (Mathurin) marchand libraire § Titre nouvel, 4 octobre 1649; MC/ET/XI/152
      titre nouvel; Guillemet, Mathurin
    - LIBRAIRE GUILLEMET (Mathurin) § titre nouvel, 4 octobre 1649; MC/ET/XI/152
    - AUBIGNÉ (Urbain d') Chevalier, seigneur, baron de TIGNY et de LA TOUCHE JOUSSELINIERE, demeurant ordinairement en son château de Tigny, à présent logé rue Saint-Séverin, image Saint-Eustache. § Vente par Louis ARBALESTE, chevalier, vicomte, bailli et gouverneur de Melun, à Urbain d'AUBIGNÉ, du fief, terre et seigneurie de Pimpéan de Tigny., 16 octobre 1649; MC/ET/XI/152
      acte de vente; Aubigné, Urbain d'
    - TIGNY (fief, terre et seigneurie de Pimpéan de) § Vente par Louis ARBALESTE, chevalier, vicomte, bailli et gouverneur de Melun, seigneur de la Borde et autres lieux, demeurant ordinairement en son château de La Borde, à Urbain d'AUBIGNE, chevalier, seigneur et baron de TIGNY, du fief, terre et seigneurie de Pimpéan de TIGNY, moyennant 14 000 livres., 16 octobre 1649; MC/ET/XI/152
      acte de vente; Tigny, fief, terre et seigneurie de Pimpéan de
    - CORDIERS (la communauté des Maîtres) à Paris § Procuration des Jurés de la communauté des Maîtres CORDIERS, 19 octobre 1649; MC/ET/XI/152